臺灣高等法院高雄分院刑事裁定　　　　　 94年度抗字第270號
抗告人即
受刑人　　　甲○○
　　　　　　　　　　（現於臺灣高雄第二監獄執行中）
上列抗告人因盜匪案件，不服臺灣高雄地方法院中華民國94年7
月21日所為撤銷緩刑宣告之裁定（94年度撤緩字第75號），提起
抗告，本院裁定如下：
    主  文
抗告駁回。
    理  由
一、抗告意旨略以：抗告人即受刑人甲○○（下稱受刑人）原固
    設籍於高雄市前金區○○○路117 巷3 號，惟該處係因父親
    作生意所租住，嗣因父親中風而搬回鄉下療養，疏未將戶籍
    遷出，以致未收到通知保護管束等任何文件；伊自退伍後即
    與胞姊住於高雄市○鎮區○○路55巷1 號迄今，並非行方不
    明，原裁定遽予撤銷原緩刑之諭知，尚有未合；況伊現已有
    正當工作，家中亟須伊賺錢糊口，亦不宜遽予入監服刑，為
    此提起抗告，請求撤銷原裁定云云。
二、聲請意旨略以：查臺灣高雄地方法院檢察署90年度執他字第
    2880號盜匪案件受刑人甲○○，經臺灣高雄地方法院於民國
    90年3 月30日以89年度簡上字第248 號判處有期徒刑2 年，
    緩刑5 年，緩刑期內付保護管束確定。茲該受刑人違反保安
    處分執行法第74條之2 第4 款之規定，情節重大，爰依法聲
    請撤銷緩刑之宣告等語。
三、按受保護管束人在保護管束期間內，應遵守左列事項：四、
    對於身體健康、生活情況及工作環境等，每月至少向執行保
    護管束者報告1 次；又受保護管束人違反前條各款情形之一
    ，情節重大者，檢察官得聲請撤銷保護管束或緩刑之宣告。
    保安處分執行法第74條之2 第4 款、第74條之3 第1 項分別
    定有明文。
四、經查：
（一）受刑人前因搶奪案件，經原審於89年5 月12日以89年度簡
      字第31號簡易判決判處有期徒2 年，緩刑5 年，緩刑期內
      付保護管束；檢察官不服提起上訴，復經原審合議庭於90
      年3 月30日以89年度簡上字第248 號駁回上訴而確定，嗣
      經臺灣高雄地方法院檢察署檢察官以91年度執護字第164
      號執行上開保護管束，有相符之上開判決附卷可考，並經
      原審調閱上開卷宗核閱屬實。
（二）本件受刑人於服役退伍後，自93年7 月起，即未按時向保
      護管束執行單位報到，而該保護管束執行單位，確有於93
      年8 月6 日函請高雄市政府警察局新興分局派員前往查尋
      ，並通知受刑人至保護管束執行單位報到執行，惟據該局
      93年8 月17日高市警新分三字第0930017238號函復「經查
      甲○○目前未居住本轄，本分局已報行方不明列管中」；
      保護管束執行單位則分別於93年10月4 日、同年12 月2日
      、94年2 月3 日發函告誡受刑人並通知遵期報到，惟前開
      函文均遭送達人以受刑人已遷移他處及經常不在、通知未
      領、無法投遞而退回，分別有各該函文及退回信封各3 紙
      原審附卷可稽。保護管束執行單位再於94年3 月2 日函請
      高雄市政府警察局新興分局協助查尋，並電詢該局協尋結
      果，經回覆受刑人目前仍行方不明，無法通知受刑人報到
      ；另電詢高雄市前金區公所兵役課，則回覆受刑人自退伍
      後戶籍為高雄市前金區○○○路117 巷3 號，住所為高雄
      市前金區○○○路122 號（原裁定誤為113 號），並未易
      動，此有執行保護管束重要記事表2 件在卷可憑。嗣再於
      94年6 月1 日分別發函至受刑人之設籍地及住所，通知其
      遵期報到，不遵辦即依法函請法院撤銷緩刑之宣告，惟仍
      遭送達人以受刑人已遷移他處及原址查無其人退回，亦有
      該函文及退回信封各2 紙附卷可稽。
（三）綜上所述，受刑人於保護管束執行單位派警查訪及通知報
      到執行保護管束後，從未遵期報到，其違反保安處分執行
      法第74條之2 第4 款所指：「對於身體健康、生活情況及
      工作環境等，每月至少向執行保護管束者報告1 次」之規
      定各節，應甚明確；又其對於緩刑期間應主動向執行保護
      管束者報到，依其智識能力尚難諉為不知，竟自始均未主
      動報到執行，已有未合；其間復多次遷址，惟均未為遷入
      登記，致執行通知均無法送達，核其違反情節確屬重大無
      訛。
五、原審因而以受刑人違反保護管束情節重大，而依保安處分執
    行法第74條之2 第4 款、第74條之3 第1 項之規定，而諭知
    撤銷受刑人所受前開緩刑之宣告，核無違誤，受刑人仍執前
    詞，指摘原裁定不當，提起抗告，並無理由，應予駁回。至
    受刑人以伊現已有正當工作，家中亟須伊賺錢糊口，亦不宜
    遽予令入監服刑云云，亦非適法之抗告理由，併此敘明。
六、據上論結，應依刑事訴訟法第412條，裁定如主文。
中　　華　　民　　國　　94　　年　　12　　月　　20　　日
            刑事第五庭  審判長法  官  曾永宗
                              法  官  任森銓
                              法  官  陳明富
以上正本證明與原本無異。
不得再抗告。
中　　華　　民　　國　　94　　年　　12　　月　　20　　日
                              書記官  魏文常
